臺北高等行政法院裁定
　　　　　　　　　　　　　　　　　 96年度簡再字第00008號
再審原告　　甲○○
　　　　　　乙○○
　　　　　　丙○○
再審被告　　財政部臺灣省北區國稅局
代　表　人　凌忠嫄（局長）住同上
送達代收人　丁○○
上列當事人間因營業稅事件，再審原告不服本院94年5 月26日93
年度簡字第572 號確定判決（下稱原判決）及最高行政法院95年
10月13日95年度裁字第2275號裁定（下稱原最高行政法院裁定）
，提起再審之訴。本院裁定如下：
 　 主    文
再審原告之訴駁回。
再審訴訟費用由再審原告負擔。
　  理    由
一、查再審原告等3 人在再審狀主張原審法官對於有利於聲請人
    之重要證據未經斟酌審理等語，是渠等係依行政訴訟法第
    273 條第1 項第14款規定聲請再審，亦可確認。是故，本院
    依同法第275 條第3 項規定及第283 條準用之規定，仍有專
    屬管轄權，合先敘明。
二、按行政訴訟法第278 條第1 項規定：「再審之訴不合法者，
    行政法院應以裁定駁回之。」同法第277 條第1 項規定：「
    再審之訴，應以訴狀表明左列各款事項．．：一當事人。
    二聲明不服之判決及提起再審之訴之陳述。三應於如何程度
    廢棄原判決及就本案如何判決之聲明。四、再審理由及關於
    再審理由並遵守不變期間之證據。」上開規定，於裁定已經
    確定之聲請再審準用之（行政訴訟法第283 條規定參照）。
    所謂表明再審理由，必須指明確定裁定有如何合於法定再審
    事由之具體情事始為相當，倘未依法表明，則其再審之聲請
    即非合法。又「提起再審之訴，應表明再審理由及關於再審
    理由並遵守不變期間之證據，如未表明者，無庸命其補正。
    」行政法院（改制為最高行政法院）67年判字第738 號亦著
    有判例。
三、按「再審之訴應於30日之不變期間內提起。」、又「前項期
    間自判決確定時起算。但再審之理由知悉在後者，自知悉時
    起算。」為行政訴訟法依第276 條第1 項及第2 項所明定。
    惟該條第2 項但書所稱「再審之理由知悉在後者，自知悉時
    起算」，乃原則之例外，自應由主張者就其所主張之再審理
    由知悉在後之理由及事實，為具體之說明與舉證，使法院得
    以確認其知悉在後之理由及事實是否存在，始符該條項但書
    之規定，否則再審原告未盡其具體說明舉證之義務，凡再審
    聲請狀僅載明適用該條項但書之規定，即符遵守再審期間30
    日之規定，則該條第1 項即永無適用之餘地，當非立法本意
    。是，再審原告若僅空泛陳稱「再審之理由知悉在後」，卻
    未盡具體說明舉證「何以知悉在後」之事由者，自難謂已遵
    守上揭法條第2 項但書之規定，其再審聲請即於法未合，而
    應予駁回。
四、查本件再審原告等3 人主張「原審法官對於有利於聲請人之
    重要證據未經斟酌審理」，對本院94年原判決及原最高行政
    法院裁定聲請再審等語。惟查，再審原告等3 人係分別於95
    年10月18日及19日（再審原告乙○○部分）收受原最高行政
    法院裁定，有該等送達證書3 紙各附最高行政法院95年度裁
    字第2275號卷宗（見第29、30及31頁），是依行政訴訟法第
    276 條第1 項提起再審之訴規定之30日不變期間，應自判決
    確定之日起算，即95年10月18日、19日（再審原告乙○○部
    分）起算。然再審原告等3 人卻遲至96年2 月9 日始共同向
    本院遞狀提起本件再審，亦有渠等聲請再審狀蓋有本院96年
    2 月9 日之收文日期戳章在卷足稽，渠等3 人之本件再審聲
    請自判決確定日起算，顯然已逾提起再審之訴之法定不變期
    間30日。
五、再審原告等3 人雖在再審狀主張知悉再審理由在後，而有行
    政訴訟法第276 條第2 項但書規定之適用，惟並未就其所主
    張之再審理由（即原審法官對於有利於聲請人之重要證據未
    經斟酌審理）知悉在後之理由及事實，為具體之說明與舉證
    ，自難謂業已符合該條項但書之規定，渠等所提本件再審之
    訴自難謂合法。再審原告等人固陳稱於95年10 月21 日收到
    原最高行政法院裁定，於95年12月4 日向監察院「陳情」，
    監察院於96年1 月10日函轉司法院相關廳處處理等語，核屬
    「陳情事件」，並非對原判決或原最高行政法院裁定聲請再
    審，亦非就其所主張之再審理由（即原審法官對於有利於聲
    請人之重要證據未經斟酌審理）知悉在後之理由及事實，有
    所具體之說明與舉證，均不足為有利於再審原告等人業已遵
    守上揭提起再審之訴30日不變期間，或再審理由知悉在後之
    認定，一併敘明。
六、況依行政訴訟法第273 條第1 項第14款「原判決就足以影響
    於判決之重要證物漏未斟酌者」之規定提出再審理由者，再
    審原告應就「足以影響判決之重要證物」為何為具體指明並
    加以主張之，再審原告僅稱渠等非營業稅開徵對象等語，並
    非依法針對所謂「重要證物」為具體指明，亦於法未合，附
    此敘明。從而，再審原告等3 人所提之本件再審之訴未遵守
    法定30日不變期間，亦未具體指明有何重要證物未經斟酌，
    於法未合，應予駁回。
七、依行政訴訟法第283 條、第278 條第1 項、第104 條，民事
    訴訟法第95條、第78條、第85條第1 項前段，裁定如主文。
中　　華　　民　　國　　96　　年　 　8　　月　 10  　 日
                        第六審判庭
                            法  官  陳  鴻  斌
上為正本係照原本作成。
本件以訴訟事件所涉及之法律見解具有原則性者為限，始得於本
裁定送達後10日內向本院提出抗告狀（須按他造人數附繕本），
並經最高行政法院許可後方得抗告。
中　　華　　民　　國　　96　　年　 　8　　月　 19  　 日
            　　　　　　　　書記官  陳  清  容
